臺灣桃園地方法院刑事判決
111年度審交易字第328號
公  訴  人  臺灣桃園地方檢察署檢察官 
被      告  范紀志



上列被告因公共危險案件，經檢察官提起公訴（111年度偵字第1
7769號），被告於準備程序中就被訴事實為有罪之陳述，經告知
簡式審判程序之旨，並聽取公訴人、被告之意見後，由本院當庭
裁定改行簡式審判程序審理並判決如下：
    主  文
范紀志犯不能安全駕駛動力交通工具罪，累犯，處有期徒刑柒月
。 
    事實及理由
一、本件犯罪事實及證據，除於證據部分補充「被告范紀志於本
    院審理時之自白」外，餘均引用檢察官起訴書所載（詳如附
    件）。
二、論罪科刑：
  ㈠核被告所為，係犯刑法第185 條之3 第1 項第1 款 之不能安
    全駕駛動力交通工具罪。
　㈡依照司法院釋字第775號解釋意旨及刑事訴訟法第161條第1項
    規定可知，檢察官就前階段被告構成「累犯事實」負擔主張
    及舉證責任，並就後階段被告依累犯規定「加重其刑事項」
    負擔主張及說明責任（最高法院110年度台上大字第5660號
    裁定意旨參照）。本件檢察官就被告有犯罪事實欄所載之累
    犯事實，業已提出被告之前案紀錄表在案（參起訴書之記載
    及偵卷第71至78頁），且為被告所坦白承認（參本院審易字
    卷111年9月5日準備程序筆錄第3頁），應認足以證明被告累
    犯之事實。又檢察官於審理時主張被告一再犯本罪，請本院
    依累犯之規定加重其刑。而被告前因前因①公共危險案件，
    經本院以105年度壢交簡字第1281號判決判處有期徒刑5月併
    科罰金新臺幣1萬元確定；又因②施用毒品案件，經本院以10
    6年度審簡字第185號判決判處有期徒刑4月確定，上開①、②
    所示罪刑，經依本院以106年度聲字第3817號裁定定應執行
    有期徒刑7月確定，於107年5月9日易科罰金執行完畢。本院
    審酌其受有期徒刑執行完畢後，5年以內故意再犯本案有期
    徒刑以上之罪，為累犯。且係一再犯同罪質之罪，足見其惡
    性及對刑罰反應力薄弱，應依刑法第47條第1項規定，加重
    其最低本刑（司法院大法官會議釋字第775號解釋意旨參照
    ）。
  ㈢爰以行為人之責任為基礎，審酌被告漠視政府對酒後不駕駛
    動力交通工具之法令宣導，罔顧自己之生命、身體，更不顧
    公眾往來與其他用路人之安全，依舊貿然於酒後駕車上路，
    顯見其輕忽酒後駕車所造成之潛在危險性，法治觀念薄弱。
    且被告前已觸犯5次刑法第185條之3公共危險罪，而分經法
    院判處罪刑確定。竟仍不知警惕，一再漠視法律禁令，又第
    6次再犯本案，實屬不該。併衡酌被告本案吐氣所含酒精濃
    度為每公升0.30毫克，暨其犯後坦承犯行，態度尚可等一切
    情狀，量處如主文所示之刑。
三、據上論斷，應依刑事訴訟法第273 條之1 第1 項、第299條
　　第1項前段、第310 條之2 、第454 條第2項，刑法第185 條
    之3 第1 項第1 款、刑法第47條第1項，刑法施行法第1 條
    之1 第1 項，判決如主文。
本案經檢察官劉仲慧到庭執行職務。
中　　華　　民　　國　　111 　年　　9 　　月　　28　　日
                      刑事審查庭  法  官  呂曾達
以上正本證明與原本無異。
如不服本判決應於收受判決後20日內向本院提出上訴書狀，並應
敘述具體理由。其未敘述上訴理由者，應於上訴期間屆滿後20日
內向本院補提理由書(均須按他造當事人之人數附繕本)「切勿逕
送上級法院」。 
    　　　　　　　　　　　　　　　書記官　楊淨雲　　
中　　華　　民　　國　　111 　年　　9 　　月　　29　　日
附錄本案論罪科刑依據之法條：
中華民國刑法第185 條之3第1項
駕駛動力交通工具而有下列情形之一者，處3年以下有期徒刑，
得併科30萬元以下罰金：
一、吐氣所含酒精濃度達每公升零點二五毫克或血液中酒精濃度
    達百分之零點零五以上。
二、有前款以外之其他情事足認服用酒類或其他相類之物，致不
    能安全駕駛。
三、服用毒品、麻醉藥品或其他相類之物，致不能安全駕駛。
附件：
臺灣桃園地方檢察署檢察官起訴書
                                    111年度偵字第17769號
　　被　　　告　范紀志　男　41歲（民國00年0月00日生）
　　　　　　　　　　　　住○○市○○區○○街000巷00號8樓
　　　　　　　　　　　　國民身分證統一編號：Z000000000號
上列被告因公共危險案件，業經偵查終結，認應該提起公訴，茲
將犯罪事實及證據並所犯法條分敘如下：
　　　　犯罪事實
一、范紀志前因①公共危險案件，經臺灣桃園地方法院以105年度
    壢交簡字第1281號判決判處有期徒刑5月併科罰金新臺幣1萬
    元確定；又因②施用毒品案件，經同法院以106年度審簡字第
    185號判決判處有期徒刑4月確定，上開①、②所示罪刑，經依
    同法院以106年度聲字第3817號裁定定應執行有期徒刑7月確
    定，於民國107年5月9日易科罰金執行完畢。詎其仍不知悔
    改，明知飲酒吐氣所含酒精濃度達每公升0.25毫克以上，不
    得駕駛動力交通工具，於111年3月6日晚間6時許起至晚間6
    時30分許間，在桃園市楊梅區中山北路某熱炒店內飲用啤酒
    ，竟未待體內酒精成分消退，仍於同日晚間10時許，自上開
    店內駕駛車牌號碼000-0000號自用小客車上路。嗣於同日晚
    間10時45許，行經桃園市○○區○○○路0段00號前，為警攔檢盤
    查，並測得其吐氣所含酒精濃度達每公升0.30毫克。
二、案經桃園市政府警察局刑事警察大隊報告偵辦。
　　　　證據並所犯法條
一、前開犯罪事實，業據被告范紀志於警詢與偵訊時坦承不諱，
    復有酒精測定紀錄表、桃園市政府警察局舉發違反道路交通
    管理事件通知單各1份在卷可稽，是被告犯嫌堪予認定。
二、核被告所為，係犯刑法第185條之3第1項第1款之吐氣所含酒
    精濃度達每公升0.25毫克以上而駕駛動力交通工具罪嫌。又
    查被告前有如犯罪事實欄所載之犯罪科刑及執行情形，有本
    署刑案資料查註紀錄表1份附卷可憑，其於徒刑執行完畢5年
    內，故意再犯本件有期徒刑以上之罪，為累犯，請參照司法
    院大法官解釋釋字第775號解釋意旨及刑法第47條第1項之規
    定，審酌依累犯之規定加重其刑。
三、依刑事訴訟法第251條第1項提起公訴。
　　此　致
臺灣桃園地方法院
中　　華　　民　　國　 111　　年　   5    月　   6　 日 
                              檢  察  官  陳  羿  如
本件證明與原本無異
中　　華　　民　　國　 111　　年　   5  　月    19   日
                              書  記  官  林  意  菁
所犯法條：
中華民國刑法第185條之3
駕駛動力交通工具而有下列情形之一者，處 3 年以下有期徒刑
，得併科 30 萬元以下罰金：
一、吐氣所含酒精濃度達每公升零點二五毫克或血液中酒精濃度
    達百分之零點零五以上。
二、有前款以外之其他情事足認服用酒類或其他相類之物，致不
    能安全駕駛。
三、服用毒品、麻醉藥品或其他相類之物，致不能安全駕駛。
因而致人於死者，處 3 年以上 10 年以下有期徒刑，得併科 2
百萬元以下罰金；致重傷者，處 1 年以上 7 年以下有期徒刑，
得併科 1 百萬元以下罰金。
曾犯本條或陸海空軍刑法第 54 條之罪，經有罪判決確定或經緩
起訴處分確定，於十年內再犯第 1 項之罪因而致人於死者，處
無期徒刑或 5 年以上有期徒刑，得併科 3 百萬元以下罰金；致
重傷者，處 3 年以上 10 年以下有期徒刑，得併科 2 百萬元以
下罰金。